【裁判字號】    98,訴,122
【裁判日期】    980716
【裁判案由】    毒品危害防制條例
【裁判全文】
臺灣苗栗地方法院刑事判決               98年度訴字第122號
公  訴  人  臺灣苗栗地方法院檢察署檢察官
被      告  甲○○
上列被告因毒品危害防制條例案件，經檢察官提起公訴（97年度
毒偵字第1530號），本院以簡式審判程序審理，判決如下：
    主  文
甲○○施用第一級毒品，累犯，處有期徒刑柒月。又施用第二級
毒品，累犯，處有期徒刑伍月，扣案之安非他命壹包（毛重零點
玖公克）沒收銷燬之，扣案之吸食器壹組沒收。應執行有期徒刑
拾壹月，扣案之安非他命壹包（毛重零點玖公克）沒收銷燬之，
扣案之吸食器壹組沒收。
    犯罪事實及理由
一、犯罪事實：
    甲○○曾因施用毒品案件，經送觀察、勒戒後，認無繼續施
    用毒品之傾向，於民國93年3 月26日釋放出觀察勒戒處所；
    又因施用毒品案件，經臺灣板橋地方法院於93年5 月31日以
    93年度簡字第235 1 號判決，判處有期徒刑6 月，於93年7
    月19日判決確定，嗣與另犯偽造文書案件所判處之有期徒刑
    6 月，經裁定應執行有期徒刑11月，於96年7 月3 日因縮刑
    期滿執行完畢（構成累犯）。其後，甲○○再因施用第1、2
    級毒品海洛因及安非他命案件，由臺灣苗栗地方法院檢察署
    檢察官於97年11月28日，以97年度毒偵字第1205號提起公訴
    ，嗣經本院於98年1 月23日，以97年度訴字第878 號分別判
    決有期徒刑4 月及3 月，合併應執行有期徒刑6 月確定，尚
    未執行。詎其猶仍不知悛改，基於施用第一級毒品海洛因之
    犯意，於97年12月4 日上午11時45分為警採尿前26小時內不
    詳之某時，在不詳某處，以不詳方式，施用第一級毒品海洛
    因1 次。另基於施用第二級毒品安非他命之犯意，於97年12
    月2 日晚上7 時許，在苗栗縣苗栗市嘉盛里25鄰永興32之1
    號旁臨時工寮房間處，以將安非他命置於玻璃頭，用火燒烤
    後吸食其煙霧之方式，施用第二級毒品安非他命1 次。嗣於
    97年12月4 日上午11時30分，由苗栗縣警察局刑事警察大隊
    ，持本院所核發之搜索票，搜索上址時，甲○○亦在現場，
    並扣得其所有之安非他命1 小包（毛重0.9 公克）、安非他
    命吸食器1 組等物，經其同意後回警局並採尿送驗，結果呈
    毒品安非他命、甲基安非他命及嗎啡等陽性反應。
二、證據論述：
    (一)被告對於上述犯行於本院審理時坦承不諱。
    (二)苗栗縣警察局刑警大隊毒品犯罪嫌疑人尿液採驗作業管制
      紀錄表各1份附卷可參。
    (三)被告之尿液經送檢驗，結果呈現嗎啡、安非他命及甲基安
      非他命陽性反應，有詮昕科技股份有限公司於97年12月26
      日出具之濫用藥物尿液檢驗報告各1 紙在卷足憑。
    (四)扣案之毒品經檢驗結果，確含有安非他命成分，有苗栗縣
      警察局刑警大隊毒品初步鑑驗報告單1紙附卷可稽。
    (五)吸食器1 組扣案足佐。
    (六)臺灣高等法院被告前案紀錄表1 份。
三、論罪科刑：
    核被告所為，係犯毒品危害防制條例第10條第1項、第2項之
    施用第一級毒品、施用第二級毒品安非他命罪。又其持有第
    一級毒品、第二級毒品後進而施用，其持有之低度行為，分
    別為施用之高度行為所吸收，均不另論罪。又其有事實欄所
    載之施用毒品前科素行，於96年7月3日執行完畢，此有臺灣
    高等法院被告前案紀錄表1份在卷可佐，是其於上述有期徒
    刑執行完畢後，5年內故意再犯本件上述有期徒刑以上的2罪
    ，均為累犯，均應依刑法第47條第1項規定，加重其刑。又
    其所犯之上述2罪，犯意各別，行為互殊，應予以分論併罰
    。爰審酌被告曾因施用毒品而觸法，經觀察、勒戒執行完畢
    釋放後，又數次施用毒品經法院判處有期徒刑確定執行完畢
    後，復分別施用上述毒品，難認有悔悟之心。並斟酌其施用
    毒品對個人身心戕害甚鉅，且未危害他人。復衡酌其犯罪之
    動機、智識程度及所生危害及犯後坦承犯行之態度等一切情
    狀，分別量處如主文所示之刑，並定其應執行刑。末查，扣
    案之安非他命1 包（毛重0.9 公克），不論屬於犯人與否，
    應依毒品危害防制條例第18條第1 項前段之規定沒收銷燬之
    ；扣案之吸食器1 組，係其所有供吸食第二級毒品安非他命
    之用，應依刑法第38條第1 項第2 款之規定沒收。
據上論斷，應依刑事訴訟法第273 條之1 第1 項、第299 條第1
項前段，毒品危害防制條例第10條第1項、第2項、第18條第1項
前段，刑法第11條前段、第47條第1項、第51條第5款、第38條第
1項第2款，判決如主文。
本案經檢察官黃明正到庭執行職務。
中    華    民    國    98    年    7     月    16    日
                  刑事第三庭  法  官  呂曾達
以上正本證明與原本無異。
如不服本判決應於收受判決後10日內向本院提出上訴書狀，並應
應敘述具體理由。其未敘述上訴理由者，應於上訴期間屆滿後20
日內向本院補提理由書 (均須按他造當事人之人數附繕本)「 切
勿逕送上級法院」。告訴人或被害人如對本判決不服者，應具備
理由請求檢察官上訴，其上訴期間之計算係以檢察官收受判決正
本之日期為準。
                              書記官  許千士
中    華    民    國    98    年    7     月    16    日
附錄論罪科刑法條：
毒品危害防制條例第10條第1項、第2 項。
毒品危害防制條例第10條
施用第一級毒品者，處 6 月以上 5 年以下有期徒刑。
施用第二級毒品者，處 3 年以下有期徒刑。


司法院資訊處製作；財團法人民間司法改革基金會備份。
